【裁判字號】    98,易,549
【裁判日期】    980805
【裁判案由】    傷害等
【裁判全文】
臺灣臺北地方法院刑事判決               98年度易字第549號
公  訴  人  臺灣臺北地方法院檢察署檢察官
被      告  丁○○
上列被告因傷害等案件，經檢察官提起公訴（98年度偵字第3272
號），本院判決如下：
    主  文
丁○○犯傷害罪，處有期徒刑陸月，如易科罰金，以新臺幣壹仟
元折算壹日；又犯恐嚇危害安全罪，處有期徒刑肆月，如易科罰
金，以新臺幣壹仟元折算壹日。應執行有期徒刑玖月，如易科罰
金，以新臺幣壹仟元折算壹日。
其餘被訴傷害部分公訴不受理。
    事  實
一、丁○○與丙○○係男女朋友，乙○○係丙○○之姪子，己○○係乙○○之女友。緣民國97年12月12日，丙○○與乙○○
    、己○○同至丁○○位於臺北市中山區○○○路162巷84號3
    樓之住處，欲取回丙○○置放該處之衣物及銀行帳單，乃由
    丙○○進入屋內向丁○○表明來意，惟兩人交談過程中發生
    口角爭執，詎丁○○竟基於傷害之犯意，徒手毆打丙○○，
    並與丙○○相互拉扯，致丙○○受有臉部多處擦傷、皮下血
    腫；右前臂、左手、左膝多處挫傷皮下血腫之傷害（此部分
    經丙○○撤回告訴而公訴不受理，詳如後述），而乙○○於
    上址門口見狀，進入屋內上前阻擋丁○○，並動手毆打丁○○成傷，丁○○一時惱怒，另起傷害之犯意，持刀揮砍乙○○之左手，致乙○○受有左手掌撕裂傷合併第二及第四指屈
    指深肌斷裂及疑似第三指動脈斷裂之傷害。又丁○○於97年
    12月14日1時39分許，撥打電話予乙○○，要求乙○○轉告
    丙○○不要再繼續糾纏，就不會對乙○○提出告訴，惟乙○○認丁○○持刀對渠揮砍成傷，不能就此一筆勾消，詎丁○○竟基於恐嚇之犯意，對乙○○恫稱「你要不要上學阿！你
    要不要上課啊！」、「你上課嗎？你敢去上課嗎？」等語，
    以此加害身體之事恐嚇乙○○，使渠心生畏懼，致生危害於
    其安全。
二、案經乙○○訴由臺北市政府警察局中山分局報告臺灣臺北地
    方法院檢察署檢察官偵查起訴。
    理  由
一、訊據被告丁○○對其有於97年12月14日1時39分許，撥打電
    話予告訴人乙○○，對乙○○稱：「你要不要上學阿！你要
    不要上課啊！」、「你上課嗎？你敢去上課嗎？」等語之事
    實，固供承不諱，然矢口否認有何傷害及恐嚇之意圖，辯稱
    ：傷害部分，是告訴人乙○○先動手打傷伊，拿棒打，把家
    裡客廳打得亂七八糟，又拿玻璃刺伊的手指頭，伊因此縫了
    三針，伊是拿刀起來擋，乙○○就用左手去揮到刀，所以才
    造成這個傷害，不是伊砍的，如果伊砍的話，也不會叫救護
    車；另恐嚇部分是告訴人乙○○在言語上挑釁，伊才回話，
    但伊心理沒有恐嚇乙○○的意思云云。惟查上揭犯罪事實，
    業據告訴人乙○○於偵查中指訴綦詳，另於本院具結證稱：
    （檢察官問：你見到丙○○與被告互打之後，做何反應？）
    我上前把他們兩人推開，勸兩個人不要打架，被告就很生氣
    往客廳走，我看到客廳櫃子上有壹把刀我想去阻止他，那時
    被告已把刀拿起來，被告往我身上砍，我就以左手保護自己
    ，就被砍到左手手掌，左手背上砍到手指頭。（檢察官問：
    你被被告拿刀砍之後，現場如何處理？）我一直往後退，因
    為我怕被告繼續砍我，丙○○跟在我後面，我往後退，就撞
    到丙○○，我就倒在地上，我女友就拿我手機叫救護車，之
    後丙○○要被告以感應卡讓我下去，但被告不肯，手一邊擦
    刀子，被告的父親丟壹條布給我，丙○○幫我壓著，後來我
    們搭電梯下去，就搭救護車走。（檢察官問：被告對你說「
    你要不要上學啊！你要不要上課啊！」，你的感覺？）我感
    覺到害怕，他應該是想到學校來傷害我。（詳本院卷第32頁
    至第33頁），核與證人丙○○、己○○於本院具結所為之證
    述（詳本院卷第27頁至第29頁背面、第33頁背面至第34頁背
    面）大致相符，復有國防醫學院三軍總醫院附設民眾診療服
    務處之診斷證明書、告訴人乙○○左手受傷照片2張、行動
    電話門號0000000000號授信通聯紀錄報表、通聯譯文、告訴
    人乙○○於本院審理中提出之診斷證明書、財團法人亞東紀
    念醫院98年6月16日亞歷字第0986410363號函可資佐證（詳
    偵查卷第16頁、第42頁、第41頁、第40頁、本院卷第54頁、
    第59頁），足證為真。至於證人戊○○之證言（詳本院卷第
    29頁背面至第31頁），顯與事理不合，蓋其若在現場，因與
    被告父子情深，斷無旁觀之理，且依告訴人受傷之照片觀之
    ，絕非係誤觸所能造成之傷勢，另證人甲○○之證言（詳本
    院卷第31頁、第35頁至第36頁）稱沒有看到被告父親即證人
    戊○○，證人戊○○卻證稱其有看到證人甲○○後來有從房
    間出來，2人所證互核不符，顯係臨訟串證，故意迴護被告
    之詞，殊無可採。綜上，本件事證明確，被告犯行堪以認定
    ，應依法論科。
二、核被告所為，係犯刑法第277條第1項之傷害罪及同法第305
    條之恐嚇罪。其前後傷害及恐嚇告訴人乙○○之行為可分，
    犯意個別，構成要件互異，依法予以分論併罰。爰審酌被告
    有前科紀錄，此有臺灣高等法院被告前案紀錄表1份在卷足
    證，是被告之素行不佳，且以利刃傷人，造成告訴人乙○○
    受傷甚重，身心俱受重創，損害非輕，又不知悔改，竟變本
    加厲，再以言詞恐嚇告訴人乙○○，惡性非輕，犯後復全無
    悔意，又未與告訴人達成和解，賠償其損失，取得其諒解等
    一切情狀，分別量處如主文所示之刑，並均諭知易科罰金之
    折算標準，再定其應執行刑如主文所示，另本件所定執行刑
    雖逾有期徒刑6月，惟依司法院大法官會議釋字第662號解釋
    ，仍應為易科罰金折算標準之諭知；再被告所持之刀，雖係
    被告所有供本件犯罪之用，惟非違禁物或義務沒收之物，且
    據被告於本院審理時供稱：事後已將刀丟棄不知去向，為免
    執行困難，不併予宣告沒收，均附此敘明。
三、公訴意旨另以：被告丁○○與丙○○係男女朋友，乙○○係
    丙○○之姪子，己○○係乙○○之女友。緣97年12月12日，
    丙○○與乙○○、己○○同至被告丁○○位於臺北市中山區
    ○○○路162巷84號3樓之住處，欲取回丙○○置放該處之衣
    物及銀行帳單，乃由丙○○進入屋內向被告丁○○表明來意
    ，惟兩人交談過程中發生口角爭執，詎被告丁○○竟基於傷
    害之犯意，徒手毆打丙○○，並與丙○○相互拉扯，致丙○○受有臉部多處擦傷、皮下血腫；右前臂、左手、左膝多處
    挫傷皮下血腫之傷害，因認被告此部分亦涉犯刑法第277條
    第1項之傷害罪嫌。惟按告訴乃論之罪，告訴人於第一審辯
    論終結前得撤回其告訴，又告訴經撤回者，應諭知不受理之
    判決，且得不經言詞辯論為之，刑事訴訟法第238條第1項、
    第303條第3款、第307條分別定有明文。本件告訴人即被害
    人丙○○告訴被告涉犯傷害案件，起訴書認係觸犯刑法第27
    7條第1項之傷害罪，依同法第287條前段之規定，須告訴乃
    論。茲據告訴人丙○○撤回告訴（詳本院卷第33頁背面、第
    49頁），依照首開說明，本件被告被訴傷害丙○○部分，爰
    不經言詞辯論，逕為諭知不受理之判決。
據上論斷，依刑事訴訟法第303條第3款、第307條、第284條之1
第1項、第299條第1項前段，刑法第277條第1項、第305條、第51
條第5款、第41條第1項前段，刑法施行法第1條之1，判決如主文
。
本案經檢察官王育珍到庭執行職務。
中    華    民    國    98    年    8     月    5     日
                  刑事第十三庭  法  官  張文俊
以上正本證明與原本無異。
如不服本判決，應於收受送達後10日內，向本院提出上訴書狀，
並應敘述具體理由；其未敘述上訴理由者，應於上訴期間屆滿後
20日內向本院補提理由書（均須按他造當事人之人數附繕），「
切勿逕送上級法院」。告訴人或被害人如對於本判決不服者，應
具備理由請求檢察官上訴，其上訴期間之計算係以檢察官收受判
決正本之日期為準。
                                書記官  陳鳳瀴
中    華    民    國    98    年    8     月    6     日
附錄本案論罪科刑法條全文
中華民國刑法第277條
（普通傷害罪）
傷害人之身體或健康者，處3年以下有期徒刑、拘役或1千元以下
罰金。
犯前項之罪因而致人於死者，處無期徒刑或7年以上有期徒刑；
致重傷者，處3年以上10年以下有期徒刑。
中華民國刑法第305條
（恐嚇危害安全罪）
以加害生命、身體、自由、名譽、財產之事，恐嚇他人致生危害
於安全者，處2年以下有期徒刑、拘役或3百元以下罰金。


司法院資訊處製作；財團法人民間司法改革基金會備份。
